【裁判字號】    89,小抗,1
【裁判日期】    890303
【裁判案由】    損害賠償
【裁判全文】
臺灣桃園地方法院民事裁定  八十九年度小抗字第一號
    抗  告  人  甲○○
    相  對  人  乙○○
右當事人間請求損害賠償事件，上訴人對於中華民國八十八年八月二十三日本院
桃園簡易庭八十八年度桃小字第一七五號第一審裁定提起抗告，本院裁定如左：
    主  文
抗告駁回。
抗告訴訟費用由抗告人負擔。
    理  由
一、抗告意旨略以：抗告人係於民國（下同）八十八年一且十一日聲請核發支付命令
    ，縱經相對人異議而視為起訴，亦係在民事訴訟法於八十八年二月三日修正加入
    適用小額訴訟程序之規定之前，並無割裂適用有關小額訴訟程序規定之餘地，原
    審雖有誤用訴訟程序之情形，並不能因而剝奪抗告人依法原本得聲明上訴之權利
    ，蓋在通常訴訟程序或簡易程序，當事人對於第一審判決提起上訴，僅應以上訴
    狀表明一、當事人及法定代理人。二、第一審判決及對於該判決上訴之陳述。三
    、對於第一審判決不服之程度，及應如何廢棄或變更之聲明。而無須表明上訴理
    由，亦不受應表明上訴理由時間之限制，原審以抗告人上訴狀並未敘明上訴理由
    ，且未於法定期間內補具上訴理由書而為不利抗告人之裁定，於法殊有未合等語
    。
二、按民事訴訟法簡易訴訟及小額訴訟程序修正施行後，於修正前已繫屬之事件，其
    法院管轄權及審理程序依左列之規定：一地方法院未為終局裁判者，依新法。二
    、地方法院已為終局裁判者，依舊法。民事訴訟法施行法第四之一條定有明文。
    查民事訴訟法關於小額訴訟程序係於八十八年二月三日修正施行，而本件訟爭原
    審法院係於八十八年五月三日為終局裁判，是本件訟爭在小額訴訟程序修正施行
    後，原審既尚未為終局裁判，揆諸前揭規定，即應適用修正後之民事訴訟法小額
    訴訟程序，是抗告人以本件應適用修正前簡易訴訟程序，無須表明上訴理由云云
    ，於法即有未合。次按對於小額程序之第一審裁判，非以其違背法令為理由，不
    得上訴或抗告；又對於小額程序之第一審判決提起上訴，應於上訴狀內記載上訴
    理由，表明：(一)原判決所違背之法令及其具體內容。(二)依訴訟資料可認為原判決
    有違背法令之具體事實。上訴狀內未表明上訴理由者，上訴人應於提起上訴後二
    十日內，提出理由書於原第一審法院，未提出者毋庸命其補正，由原第一審法院
    以裁定駁回之。民事訴訟法第四百三十六條之二十四、第四百三十六條之二十五
    、第四百三十六條之三十二、第四百七十一條第一項分別定有明文。查本件既應
    適用民事訴訟法修正後之小額訴訟程序，已如前述，茲抗告人上訴狀既未敘明上
    訴理由，且抗告人亦未於上訴後二十日內，補具上訴理由書，揆諸首開說明，其
    上訴即難認為合法，乃抗告人猶執應適用修正前之簡易訴訟程序，據為免敘明上
    訴理由之理由，即無依據。是則原審以抗告人未敘明上訴理由，且未遵期補具上
    訴理由書而駁回其上訴，於法並無不合。抗告意旨指摘原裁定不當，求予廢棄改
    判，為無理由，應予駁回其抗告。
三、據上論結，本件抗告為無理由，依民事訴訟法第四百三十六條之一第三項、第四
    百九十二條第一項、第九十五條、第七十八條，裁定如主文。
中      華      民      國    八十九    年      三      月    三        日
                            臺灣桃園地方法院民事第二庭
~B審判長法官  黃國忠
~B法      官  游紅桃
~B法      官  吳幸娥
右為正本係照原本作成
中      華      民      國    八十九    年      二      月     十四     日
~B法院書記官  聶眾


司法院資訊處製作；財團法人民間司法改革基金會備份。
